result/idutch/usr/lib/ispell/dutch.aff
# Affix file created by Richard Braakman <dark@xs4all.nl>
# The author places it in the public domain.  Share and enjoy!

# compoundwords off
# allaffixes off

defstringtype "iso" "nroff" ".txt"

boundarychars \'
boundarychars \-
wordchars a A
stringchar à À
stringchar á Á
stringchar â Â
stringchar ä Ä
stringchar å Å
wordchars b B
wordchars c C
stringchar ç Ç
wordchars d D
wordchars e E
stringchar è È
stringchar é É
stringchar ê Ê
stringchar ë Ë
wordchars [f-i] [F-I]
stringchar î Î
stringchar í Ï
stringchar ï Ï
wordchars [j-m] [J-M]
wordchars ñ Ñ
wordchars n N
wordchars o O
stringchar ö Ö
stringchar ó Ó
stringchar ô Ô
wordchars [p-u] [P-U]
stringchar û Û
stringchar ü Ü
stringchar ú Ú
wordchars [v-z] [V-Z]

#
# TeX
#
altstringtype "tex" "TeX" ".tex" ".bib"

altstringchar   "\\`a"  à
altstringchar   "\\`A"  À
altstringchar   "\\^a"  â
altstringchar   "\\^A"  Â
altstringchar   \"a  ä
altstringchar   \"A  Ä
altstringchar   "\\c c" ç
altstringchar   "\\c C" Ç
altstringchar   \\`e    è
altstringchar   \\`E    È
altstringchar   \\'e    é
altstringchar   \\'E    É
altstringchar   \\^e    ê
altstringchar   \\^E    Ê
altstringchar   \\"e    ë
altstringchar   \\"E    Ë
altstringchar   "\\^\\i "       î
altstringchar   "\\^\\I "       Î
altstringchar   "\\\"\\i "      ï
altstringchar   "\\\"\\I "      Ï
altstringchar   \\"o    ö
altstringchar   \\"O    Ö
altstringchar   \\'o    ó
altstringchar   \\'O    Ó
altstringchar   \\^u    û
altstringchar   \\^U    Û
altstringchar   \\"u    ü
altstringchar   \\"U    Ü

# Flags used:
#          ABCDEFGHIJKLMNOPQRSTUVWXYZ
#          **  * **** **** **********  

prefixes

flag G:
    .  > GE         # lopen > gelopen

flag A:
    .  > AF         # nemen > afnemen

flag V:
    .  > VER        # slaan > verslaan

flag O:
    .  > ON         # aardig > onaardig

flag U:
    .  > UIT        # gang > uitgang

flag Y:
    .  > AAN        # leunen > aanleunen

flag B:
    .  > BE         # zien > bezien

flag I:
    .  > IN         # gang > ingang

# te weinig gebruikt:
# op, door, over, voor, ont, toe, om, weg, bij, na, her

suffixes

flag T:
    . > T             # komt veel voor

flag E:
     . > E            # zwavelig > zwavelige

flag R:
     . > ER           # vlieg > vlieger

flag W:
    . > T      # red > redt, zwaai > zwaait
    . > DE         # red > redde, zwaai > zwaaide
    . > DEN        # red > redden, zwaai > zwaaiden

# jammer dat de voltooide vormen niet hier te genereren zijn.
flag D:
    D D E N > -DEN,       # redden > red
    D D E N > -DEN, T     # redden > redt
    D D E N > -N,         # redden > redde
    F F E N > -FEN,       # heffen > hef
    F F E N > -FEN, T     # heffen > heft
    F F E N > -FEN, TE    # heffen > hefte
    F F E N > -FEN, TEN   # heffen > heften
    P P E N > -PEN,       # knippen > knip
    P P E N > -PEN, T     # knippen > knipt
    P P E N > -PEN, TE    # knippen > knipte
    P P E N > -PEN, TEN   # knippen > knipten
    S S E N > -SEN,       # sissen > sis
    S S E N > -SEN, T     # sissen > sist
    S S E N > -SEN, TE    # sissen > siste
    S S E N > -SEN, TEN   # sissen > sisten
    V E N > -VEN, F     # wuiven > wuif
    V E N > -VEN, FT    # wuiven > wuift
    V E N > -VEN, FDE   # wuiven > wuifde
    V E N > -VEN, FDEN  # wuiven > wuifden
# staan nog niet in de lijst
#    V E N > -N, R       # wuiven > wuiver
#    V E N > -VEN, FSTER # wuiven > wuifster
    K K E N > -KEN,       # lekken > lek
    K K E N > -KEN, T     # lekken > lekt
    K K E N > -KEN, TE    # lekken > lekte
    K K E N > -KEN, TEN   # lekken > lekten
    T T E N > -TEN,       # zetten > zet
    T T E N > -TEN, TE    # zetten > zette
    A Z E N > -ZEN, AS   # azen > aas
    A Z E N > -ZEN, AST  # azen > aast
    A Z E N > -ZEN, ASDE # azen > aasde
 
flag N:
    [^E] > EN         # bloem > bloemen
    E > N             # gilde > gilden

flag S:
     [^SZ] > S        # appel > appels
     S > -S, ZEN      # huis > huizen
     Z > EN           # sovchoz > sovchozen (is dat Nederlands?)

flag M:
     A > 'S           # ra > ra's
     B > BEN          # web > webben
     D > DEN          # vod > vodden
     F > -F, VEN      # korf > korven
     G > GEN          # trog > troggen
     I > 'S           # ski > ski's
     K > KEN          # wak > wakken
     L > LEN          # vel > vellen
     M > MEN          # klem > klemmen
     N > NEN          # man > mannen
     O > OIEN         # vlo > vlooien
     P > PEN          # kop > koppen
     S > SEN          # bes > bessen
     T > TEN          # put > putten
     Y > 'S           # baby > baby's

flag Q:
     A A D > -AAD, ADEN  # gewaad > gewaden
     A A G > -AAG, AGEN  # blaag > blagen
     A A K > -AAK, AKEN  # haak > haken
     A A L > -AAL, ALEN  # kapitaal > kapitalen
     A A N > -AAN, ANEN  # haan > hanen
     A A R > -AAR, AREN  # haar > haren
     A A S > -AAS, AZEN  # blaas > blazen
     A A T > -AAT, ATEN  # raat > raten
     E E K > -EEK, EKEN  # beek > beken 
     E E L > -EEL, ELEN  # paneel > panelen
     E E M > -EEM, EMEN  # probleem > problemen
     E E N > -EEN, ENEN  # steen > stenen
     E E P > -EEP, EPEN  # streep > strepen
     E E R > -EER, EREN  # beer > beren
     E E T > -EET, ETEN  # beet > beten
     I P > -IP, EPEN     # schip > schepen
     O O G > -OOG, OGEN  # boog > bogen
     O O L > -OOL, OLEN  # kool > kolen
     O O M > -OOM, OMEN  # boom > bomen
     O O N > -OON, ONEN  # patroon > patronen
     O O P > -OOP, OPEN  # antiloop > antilopen
     O O R > -OOR, OREN  # boor > boren
     O O T > -OOT, OTEN  # noot > noten
     U U R > -UUR, UREN  # zuur > zuren

flag X:
     . > ST           # groot > grootst
     . > STE          # groot > grootste

flag H:
     . > HEID         # vlug > vlugheid
     . > HEDEN        # vlug > vlugheden
     H E I D > -ID, DEN  # zwemgelegenheid > zwemgelegenheden

flag Z:
     E N > -EN, ING   # lozen > lozing

# verkleining + meervoud daarvan 
flag J:
     [BCDFHKPST] > JE    # kind > kindje
     [BCDFHKPST] > JES    # kind > kindjes
     A > ATJE        # extra > extraatje
     A > ATJES       # extra > extraatjes
     E > TJE         # snee > sneetje
     E > TJES        # snee > sneetjes
     N G > -G, KJE      # winterkoning > winterkoninkje
     N G > -G, KJES     # winterkoning > winterkoninkjes
     [^N] G > JE    # teug > teugje
     [^N] G > JES   # teug > teugjes
     I J > TJE       # rij > rijtje
     I J > TJES      # rij > rijtjes
     L > LETJE       # kapel > kapelletje
     L > LETJES      # kapel > kapelletje
     M > PJE         # rijm > rijmpje
     M > PJES        # rijm > rijmpjes
     N > TJE         # deken > dekentje
     N > TJES        # deken > dekentjes
#     M > METJE       # bom > bommetje  (komt minder voor)
#     N > NETJE       # bon > bonnetje
     O > OTJE        # cello > cellootje
     O > OTJES       # cello > cellootjes
     R > TJE         # vuur > vuurtje
     R > TJES        # vuur > vuurtjes
     U > UTJE        # menu > menuutje
     U > UTJES       # menu > menuutjes
     [WXY] > TJE     # duw > duwtje, vieux > vieuxtje, cowboy > cowboytje
     [WXY] > TJES    # duw > duwtjes, vieux > vieuxtjes, cowboy > cowboytjes

flag L:
     . > ER           # lang > langer
     . > ERE          # lang > langere
     . > ST           # lang > langst
     . > STE          # lang > langste
